臺灣高雄地方法院民事裁定            100年度監宣字第377號
聲  請  人  建宏
應監護宣告  昭輝
人
上列聲請人聲請監護宣告等事件，本院裁定如下：
    主    文
宣告昭輝（男，民國○○年○月○○日生，身分證統一編號：
Ｚ000000000號）為受監護宣告之人。
選定建宏（男，民國○○年○月○○日生，身分證統一編號：
Ｚ000000000號）為受監護宣告人昭輝之監護人。
指定高雄市政府社會局為會同開具財產清冊之人。
聲請費用新臺幣壹仟元由受監護宣告人昭輝負擔。
    理    由
一、聲請意旨略以：聲請人建宏係應監護宣告人昭輝之子，
    而昭輝因於民國99年10月8日，因低血糖性腦病變，致達
    不能為意思表示或受意思表示，或不能辨識其意思表示，請
    鈞院選定建宏即監護宣告人昭輝之子為昭輝之監護人
    ；指定高雄市政府社會局為會同開具財產清冊之人等語。
二、按「對於因精神障礙或其他心智缺陷，致不能為意思表示或
    受意思表示，或不能辨識其意思表示之效果者，法院得因本
    人、配偶、四親等內之親屬、最近一年有同居事實之其他親
    屬、檢察官、主管機關或社會福利機構之聲請，為監護之宣
    告」，98年11月23日修正生效之民法第14條第1 項定有明文
    ；次按「法院為監護之宣告時，應依職權就配偶、四親等內
    之親屬、最近一年有同居事實之其他親屬、主管機關、社會
    福利機構或其他適當之人選定一人或數人為監護人，並同時
    指定會同開具財產清冊之人」，98年11月23日修正生效之民
    法第1111條第1 項亦有明文規定。
三、經查：
  (一)聲請人主張之上開事實，業據其提出戶籍謄本、應監護宣告
    人昭輝之大千醫院之診斷證明書各1 份為據，且本院為鑑
    定昭輝之精神狀況，經本院法官於鑑定人即大千醫院陳勝
    醫師前訊問昭輝姓名及指認親人，昭輝均無反應，並
    躺在病床上，呼吸器維生、插鼻胃管。鑑定人陳勝醫師亦
    認為：昭輝於99年9 月18日送大同醫院，低血糖造成昏迷
    ，造成腦部永久傷害，已無法與外界溝通，大小便無法自理
    ，以鼻胃管進食，回復可能性極低等語（見本院卷100 年11
    月4 日之鑑定筆錄），復有大千醫院監護宣告精神鑑定報告
    書附卷可憑，是依上揭鑑定結果，昭輝因低血糖性腦病變
    致生活完全無法自理、意識障礙、無法做意識表達，顯已達
    不能為意思表示或受意思表示，或不能辨識其意思表示之效
    果之程度，應可認定。
  (二)又聲請人聲請選定由其擔任昭輝之監護人乙節，查聲請人
    為昭輝之子，是本院審酌聲請人與受監護宣告人為父子，
    聲請人亦有意願擔任監護人，是本院認由聲請人擔任監護人
    ，應無不當之處，本院爰依上揭法條規定，選定聲請人建
    宏擔任昭輝之監護人。又經本院選定之監護人即聲請人，
    自應依民法第1112條規定，負責護養療治受監護宣告人昭
    輝之身體及妥善為財產管理之職務，一併敘明。
  (三)另就指定會同開具財產清冊之人部分，經聲請人聲請本院指
    定高雄市政府社會局擔任會同開具財產清冊之人，本院審酌
    高雄市政府社會局長期經辦各項社會福利業務，經驗豐富，
    並有眾多學有專精之社會工作人員從事該處業務，認由其擔
    任會同開具財產清冊之人，應屬適當，爰指定高雄市政府社
    會局擔任會同開具財產清冊之人。
四、又依民法第1113條準用同法第1099條、1099條之1 之規定，
    於監護開始時，監護人對於受監護宣告人昭輝之財產，應
    會同高雄市政府社會局，於2 個月內開具財產清冊並陳報法
    院，於完成並陳報法院前，監護人對於受監護人之財產，僅
    得為管理上必要之行為，附此敘明。
五、依民事訴訟法第608條第1項，裁定如主文。
中    華    民    國   100    年    11    月    16    日
                        家事法庭法  官  何清富
正本係照原本作成。
主文第一項不得抗告。
其餘如不服本裁定，應於收受裁定後10日內，向本院提出抗告狀
，須按對照提出繕本，並繳納裁判費。
中    華    民    國   100    年    11    月    16    日
                                書記官  鄧思辰